臺灣新北地方法院民事判決　　　　　　
110年度訴字第3145號
原      告  黃瀞誼  
訴訟代理人  劉純增律師
被      告  江婉佩  
上列當事人間請求侵權行為損害賠償事件，經本院於民國111年2
月18日言詞辯論終結，判決如下：
    主  文
一、被告應給付原告新臺幣參拾伍萬元，及自民國110年12月5日
    起至清償日止，按年息百分之五計算之利息。
二、原告其餘之訴駁回。
三、訴訟費用由被告負擔百分之三十五，餘由原告負擔。
四、本判決第一項得假執行。但被告如以新臺幣參拾伍萬元為原
    告預供擔保，得免為假執行。
五、原告其餘假執行之聲請駁回。 
    事實及理由
一、原告主張：原告與訴外人李駿鴻於民國97年間結婚，並育有
    3名子女，至今婚姻關係仍存續中，原感情融洽，嗣自109年
    10月起，李駿鴻經常藉詞加班等理由延遲回家時間，其後原
    告始得知李駿鴻在外搞被告婚外情。被告自109年12月初起
    至109年12月31日（最後一次性行為時間）止，與李駿鴻在
    新北市蘆洲區薇薇汽車旅館、宜蘭縣某旅館、新北市三重區
    之新加坡汽車旅館等地，共發生性行為5次，期間2人亦有曖
    昧言論，後因被告配偶即訴外人徐健榮向鈞院對李駿鴻提起
    損害賠償訴訟，要求李駿鴻賠償其損失之緣故，導致李駿鴻
    與被告婚外情曝光，原告因承受不了婚姻破滅的巨大壓力，
    導致有小產危機，雖有極力採取醫療措施，最終仍接受醫生
    建議，同意以藥物流產。被告與李駿鴻發生之婚外情，不僅
    多次侵害原告之配偶權，甚至還因此導致原告發生流產，原
    告喪慟的感情無法言喻。故原告依民法第184條第1項前段、
    後段、第195條第1項前段、第3項之侵權行為損害賠償請求
    權，請求被告賠償精神慰撫金新臺幣（下同）100萬元等語
    。並聲明：㈠被告應給付原告100萬元，及自起訴狀繕本送達
    翌日起至清償日止，按年息5%計算之利息。㈡原告願供擔保
    ，請准宣告假執行。
二、被告則抗辯：對於原告主張被告有前開事實之侵權行為，被
    告沒有爭執，惟當時被告有跟原告通電話，原告說不會對被
    告求償提告，被告亦有向原告道歉，後來是被告的配偶徐健
    榮對原告的配偶李駿鴻提告，所以原告才來提起本件訴訟等
    語。並為答辯聲明：原告之訴駁回。
三、本院之判斷： 
  ㈠按因故意過失不法侵害他人權利者，負損害賠償之責任；故
    意以背於善良風俗之方法，加損害於他人者亦同，民法第18
    4條第1項定有明文。再按不法侵害他人之身體、健康、名譽
    、自由、信用、隱私、貞操，或不法侵害其他人格法益而情
    節重大者，被害人雖非財產上之損害，亦得請求賠償相當之
    金額，其名譽被侵害者，並得請求回復名譽之適當處分；且
    此於不法侵害他人基於父、母、子女或配偶關係之身分法益
    而情節重大者準用之，民法第195條第1項、第3項規定甚明
    。次按婚姻係以夫妻之共同生活為其目的，配偶應互相保持
    其共同生活之圓滿安全及幸福，而夫妻互守誠實，乃為確保
    其共同生活之圓滿安全及幸福之必要條件，配偶之一方行為
    不誠實，破壞共同生活之圓滿安全及幸福者，即為違反婚姻
    契約之義務而侵害他方基於配偶關係之身分法益且情節重大
    。是以有配偶之人與他人之交往，或明知為他人配偶卻故與
    之交往，其互動方式依一般社會通念，如已逾越普通朋友間
    一般社交行為，並足動搖婚姻關係所重應協力保持共同生活
    圓滿安全幸福之忠實目的時，難認並無以違背善良風俗之方
    法，加損害於他人之故意。亦即倘配偶之一方行為不誠實與
    他人發生足以破壞夫妻共同生活之圓滿安全及幸福之行為者
    ，則該第三人與不誠實之配偶即為侵害配偶身分法益之共同
    侵權行為人。
　㈡原告主張其與李駿鴻於97年間結婚，婚後育有3名子女，迄今
    婚姻關係仍存續中，以及被告與李駿鴻於前開時地有發生性
    行為5次，期間2人亦有曖昧言論等侵害其配偶權之侵權行為
    ，被告之配偶徐健榮因此對李駿鴻提起民事損害賠償訴訟確
    定等情，為被告所不爭執，且有兩造戶籍資料（見限閱卷）
    、本院110年度重簡字第368號民事判決影本等件附卷可稽，
    並經本院調閱本院110年度重簡字第368號民事卷，而堪信為
    真實。而被告與李駿鴻上開行為，顯然超出一般普通朋友間
    之情誼，明顯逾越社會一般男女社交分際，影響原告與李駿
    鴻夫妻間忠誠、互信之基礎，足以破壞原告婚姻共同生活之
    圓滿、安全及幸福，已侵害原告基於配偶關係之身分法益，
    且屬情節重大甚明。
　㈢本件被告與李駿鴻間前開不當交往行為，已逾一般朋友間正
    常社交界線，而不法侵害原告關於配偶之身分法益，且情節
    確屬重大，既經認定如前，原告精神上受有痛苦，實甚灼然
    。則原告主張被告依民法第184條第1項、第195條第1項、第
    3項規定，應就其所受非財產上之損害負賠償責任，自屬有
    據。至被告雖抗辯原告先前曾表明不會對被告求償提告等語
    ，然為原告所否認，並主張：雙方並無達成互不提告之承諾
    ，假如當初有此承諾，被告的配偶為何還會去對原告配偶提
    民事訴訟求償等語。而被告就其上開所辯，並未提出相當之
    證據證明，且其陳稱：當初原告是說是否可以私下談一談就
    好，但是我先生不願意等語（見本院卷第56頁），可見原告
    並沒有無條件拋棄對被告之損害賠償請求權之情事。是被告
    上開所辯自無可採。職是，按被害人受有非財產上損害，請
    求加害人賠償相當金額之慰撫金時，法院對於慰撫金之量定
    ，應斟酌實際加害情形、所造成之影響、被害人痛苦之程度
    、兩造之身分地位、經濟情形及其他一切狀況為之。本院審
    酌被告與原告配偶李駿鴻前揭不當交往，對原告婚姻、生活
    影響程度非輕，併考量原告稱其學歷為高職畢業，每月薪水
    28,000元等語；被告稱其學歷為大學畢業，目前從事生產業
    ，每月收入約27,000元等語（見本院卷第55頁）；以及經查
    原告名下有投資1筆，現值為10,450元；被告名下沒有財產
    。此有兩造之稅務電子閘門財產所得調件明細表可參（見限
    閱卷）；兼衡原告與李駿鴻育有三名子女，有戶籍謄本影本
    附卷可稽（見本院卷第19頁）等一切情狀，認被告應賠償原
    告之非財產上損害，以35萬元為適當。
四、從而，原告依民法第184條第1項、第195條第1、3項侵權行
    為損害賠償請求權，請求被告給付35萬元，及自起訴狀繕本
    送達翌日即110年12月5日起（見本院訴字卷第41頁送達證書
    ）至清償日止，按年息5%計算之法定遲延利息，為有理由，
    應予准許；逾上開部分之請求，為無理由，應予駁回。
五、原告陳明願供擔保請准宣告假執行，經核原告勝訴部分，因
    所命給付金額未逾50萬元，爰依職權宣告假執行，並酌定相
    當之擔保金額准被告供擔保後免為假執行。至原告敗訴部分
    ，其此部分假執行之聲請失所附麗，應予駁回。 
六、本件事證已臻明確，兩造其餘主張、陳述及所提之證據暨攻
    擊防禦方法，經核與判決結果無影響，毋庸再一一審酌，附
    此敘明。
結論：本件原告之訴為一部有理由、一部無理由，依民事訴訟法
第79條、第389條第1項第5款、第392條，判決如主文。
中　　華　　民　　國　　111 　年　　3 　　月　　18　　日
                  民事第八庭    法　官　黃信樺
以上正本係照原本作成
如對本判決上訴，須於判決送達後20日內向本院提出上訴狀。如
委任律師提起上訴者，應一併繳納上訴審裁判費。  
中　　華　　民　　國　　111 　年　　3 　　月　　18　　日
                                書記官　林雅菁